臺灣臺北地方法院民事裁定　九十一年度簡抗字第二一號
　　抗　告　人　甲○○
　　相　對　人　乙○○
右抗告人因與相對人間請求確定訴訟費用額事件，抗告人對於民國九十一年四月八日
本院臺北簡易庭九十年度北簡聲字第一三七號所為之裁定提起抗告，本院裁定如左：
    主    文
原裁定廢棄。
抗告人應負擔之訴訟費用額及本件程序費用額確定為新台幣肆萬捌仟貳佰參拾貳元伍
角。
    理    由
一、抗告意旨略以：抗告人與相對人間因請求分割共有物事件，經本院簡易庭八十九
    年度北簡字第一三三三一號判決確定，相對人聲請確定訴訟費用額，惟原確定判
    決關於「樓梯間」之分割方式有所錯誤，且未經測量之複丈成果圖提示予抗告人
    ，即逕行依複丈成果圖送請鑑定價格，違反程序正義，故原確定判決諭令訴訟費
    用由兩造各負擔二分之一，實有不當。又原告確定訴訟費用額之裁定未將抗告人
    支付之旅費新台幣（下同）一千五百元、建物測量費一千六百元及複丈成果圖費
    用五百六十元一併計入，為此提起抗告等語。
二、經查，抗告人與相對人間上開請求分割共有物事件，經本院簡易庭八十九年度北
    簡字第一三三三一號判決確定，第一審訴訟費用由兩造各負擔二分之一，而抗告
    人應負擔之訴訟費用額，連同本件程序費用在內，依後附計算書確定為如主文第
    二項所示金額。原裁定確定抗告人應負擔之訴訟費用額及本件程序費用額為五萬
    萬零六百零六元，容有未洽，抗告意旨指摘原裁定不當，自非無據，爰廢棄原裁
    定，另確定抗告人應負擔之訴訟費用額及本件程序費用額如主文第二項所示。至
    抗告人另主張於原審支付五百六十元複丈成果圖費用部分未據抗告人提出任何單
    據證明，原審未將之納入計算，並無不當，而抗告人抗告後復未提出單據，本院
    亦不能採認。再其他抗告意旨乃針對原確定判決之指摘，非本件確定訴訟費用額
    所能審酌，附此敘明。
據上論結，本件抗告為有理由，爰依民事訴訟法第四百九十二條、第九十五條、第七
十九條但書，裁定如主文。
中　　　華　　　民　　　國　　九十一　　年　　　八　　　月　　　六　　　日
　　　　　　　　　　　　　　　　民事第二庭審判長法　官　丁蓓蓓
　　　　　　　　　　　　　　　　　　　　　　　　法　官　陳婷玉
                                                法  官  許純芳
右為正本係照原本作成。
本裁定不得抗告。
計　算　書
項　　　目　      金額（新台幣）　　　  備　　　                        註
第一審訴訟費用：
第一審裁判費　　　五二、三一四元
第一審送達郵費　　      八一六元
第一審旅費          三、０００元        相對人繳納一、五００元，抗告人繳納
                                        一、五００元（收據附於九十年七月二
                                        十三日勘驗筆錄後）。
評鑑費            二五、０００元
勘估服務費        一五、０００元
地政測量費          六、四００元        相對人繳納四、八００元，抗告人繳納
                                        一、二００元（收據附於九十年七月二
                                        十三日勘驗筆錄後）。
聲請謄本費              一八０元
合計            一０二、七一０元
本件程序費用：
原審送達郵費　　　      一０二元
抗告費　　　　　　        四五元
抗告審送達郵費　　      一０二元
本件程序費用合計　      二四九元
當事人應負擔之訴訟費用額：
(1)第一審判命訴訟費用由兩造各負擔二分一即五一、三五五元。
(2)本件程序費用由兩造各負擔二分之一即一二四點五元。
(3)抗告人應負擔之訴訟費用額為五一、四七九點五元【51,355＋124.5=51,479.5】；
  抗告人已支付第一審旅費一、五００元及測量費一、六００元、本件程序費用之抗
  告費四五元及抗告送達郵票一０二元，二者扣抵後，抗告人尚應負擔之訴訟費用額
  為四八、二三二點五元【51,479.5-1,500-1,600-102=48,232.5】。
中　　　華　　　民　　　國　　九十一　　年　　　八　　　月　　　六　　　日
　　　　　　　　　　　　　　　　　　　　　　　　　　　　法院書記官　劉碧輝
